【裁判字號】    99,訴,1811
【裁判日期】    991217
【裁判案由】    毒品危害防制條例
【裁判全文】
臺灣臺北地方法院刑事判決              99年度訴字第1811號
公  訴  人  臺灣臺北地方法院檢察署檢察官
被      告  王國城
上列被告因違反毒品危害防制條例案件，經檢察官提起公訴（99
年度毒偵字第3655號），被告於準備程序進行中就被訴事實為有
罪之陳述，經合議庭裁定改行簡式審判程序，本院判決如下：
    主  文
王國城施用第一級毒品，累犯，處有期徒刑拾月。扣案之第一級
毒品海洛因殘渣袋貳只（內含海洛因量微無法析離秤重）均沒收
銷燬之，注射針筒壹支沒收。
    事  實
一、王國城有多項施用毒品前科，其中：
  (一)於民國八十七年間因施用毒品案件，經本院以八十七年度毒
    聲字第一０九０號裁定送觀察、勒戒後，認有繼續施用毒品
    之傾向，由本院以八十七年毒聲字第一四六０號裁定令入戒
    治處所施以強制戒治，嗣經本院以八十八年度毒聲字第一八
    一七號裁定停止戒治，所餘戒治期間付保護管束，於八十八
    年十月七日停止戒治，同年十一月三日保護管束期滿，未經
    撤銷停止戒治，視為強制戒治執行完畢，由臺灣臺北地方法
    院檢察署檢察官於八十九年一月六日以八十九年度戒毒偵字
    第一七號為不起訴處分確定。
  (二)復於八十九年間因施用毒品案件，經本院以八十九年度毒聲
    字第八七五號裁定令入戒治處所施以強制戒治，嗣由本院以
    八十九年度毒聲字第二九六０號裁定停止戒治，所餘戒治期
    間付保護管束，於九十年一月十五日停止戒治，保護管束原
    至同年三月三十日期滿，嗣雖經本院於同年三月二十七日以
    九十年度毒聲字第六八八號裁定撤銷停止戒治，然因該裁定
    未於保護管束期滿日前送達、確定，故仍視為強制戒治執行
    完畢，並經本院以八十九年度訴字第六五三號、八十九年度
    簡字第一五五四號分別判處有期徒刑八月、四月確定，復以
    九十年度聲字第一二九九號裁定應執行有期徒刑十月確定；
    又於九十年間因施用毒品案件，經臺灣板橋地方法院以九十
    一年度訴字第三三八號判處有期徒刑八月確定。經入監接續
    執行前開有期徒刑十月、八月，於九十二年二月二十七日因
    縮短刑期假釋出監，付保護管束，於同年五月一日保護管束
    期滿，未經撤銷假釋，其未執行之刑，以已執行論。
  (三)復於九十二年間因施用毒品案件，經本院以九十二年度毒聲
    字第二一０八號裁定令入戒治處所施以強制戒治，嗣因毒品
    危害防制條例修正，故由臺灣臺北地方法院檢察署於九十三
    年二月十六日以法律修正報結而停止執行強制戒治，並經本
    院以九十二年度訴字第二一０七號判處有期徒刑一年二月確
    定；又於九十三年間因施用毒品案件，經本院以九十三年度
    訴字第一三二０號、九十四年度易字第五八九號分別判處有
    期徒刑一年、七月確定，並以九十四年度聲字第一九九九號
    裁定應執行有期徒刑一年六月確定。經入監接續執行前開有
    期徒刑一年二月、一年六月，於九十六年一月五日因縮短刑
    期假釋出監，付保護管束，於同年三月二十一日保護管束期
    滿，未經撤銷假釋，其未執行之刑，以已執行論。
  (四)再於九十六年間因施用毒品案件，經本院以九十六年度訴字
    第一四五五號、臺灣士林地方法院以九十六年度訴字第一０
    三一號分別判處有期徒刑八月、八月暨經本院以九十七年度
    訴字第一一五三號分別判處有期徒刑八月、八月確定；前開
    四罪所處之刑，並經本院以九十七年度聲字第二二八八號裁
    定應執行有期徒刑二年三月確定，於九十九年一月十二日因
    縮短刑期假釋出監，付保護管束，於同年六月二十日保護管
    束期滿，未經撤銷假釋，其未執行之刑，以已執行論。
二、詎王國城猶不知悔改，竟又基於施用第一級毒品之犯意，於
    九十九年十月六日上午十時許，在臺北市○○區○○街六七
    號二樓住處，以第一級毒品海洛因置入針筒內摻水稀釋後注
    射手臂血管之方式，施用海洛因一次。嗣於同日下午一時三
    十分許，在臺北市○○區○○街六七號前為警查獲，並扣得
    其所有、供其施用剩餘之海洛因殘渣袋二只（內含海洛因量
    微無法析離秤重）及供其施用海洛因所用之注射針筒一支。
三、案經臺北市政府警察局松山分局報請臺灣臺北地方法院檢察
    署檢察官偵查起訴。
    理  由
一、前揭事實，業據被告王國城於本院審理時坦承不諱，且其於
    前揭時、地為警查獲所採集之尿液經送鑑定結果，呈嗎啡陽
    性反應，此有臺灣尖端先進生技醫藥股份有限公司濫用藥物
    檢驗報告附卷可稽（見偵查卷第四二頁），而扣案之殘渣袋
    二只內含之白色粉末（量微無法析離秤重），確含有海洛因
    成分乙節，亦有卷附臺北市政府警察局松山分局查獲涉嫌毒
    品危害防制條例毒品鑑驗報告書及毒品初步檢驗圖片說明表
    可參（見偵查卷第一五、一六頁），此外，並有注射針筒一
    支扣案可資佐證，足認被告之自白，與事實相符。又被告前
    於八十七年間因施用毒品案件，經本院以八十七年度毒聲字
    第一０九０號裁定送觀察、勒戒後，認有繼續施用毒品之傾
    向，由本院以八十七年毒聲字第一四六０號裁定令入戒治處
    所施以強制戒治，嗣經本院以八十八年度毒聲字第一八一七
    號裁定停止戒治，所餘戒治期間付保護管束，而於八十八年
    十月七日停止戒治，同年十一月三日保護管束期滿，未經撤
    銷停止戒治，視為強制戒治執行完畢，由臺灣臺北地方法院
    檢察署檢察官於八十九年一月六日以八十九年度戒毒偵字第
    一七號為不起訴處分確定。詎其竟於強制戒治執行完畢釋放
    後五年內之八十九年間再因施用毒品案件，經本院以八十九
    年度毒聲字第八七五號裁定令入戒治處所施以強制戒治，嗣
    由本院以八十九年度毒聲字第二九六０號裁定停止戒治，所
    餘戒治期間付保護管束，於九十年一月十五日停止戒治，保
    護管束原至同年三月三十日期滿，嗣雖經本院於同年三月二
    十七日以九十年度毒聲字第六八八號裁定撤銷停止戒治，然
    因該裁定未於保護管束期滿日前送達、確定，故仍視為強制
    戒治執行完畢，並經本院以八十九年度訴字第六五三號、八
    十九年度簡字第一五五四號分別判處有期徒刑八月、四月確
    定；竟又於強制戒治執行完畢釋放後五年內之九十年間因施
    用毒品案件，經臺灣板橋地方法院以九十一年度訴字第三三
    八號判處有期徒刑八月確定。其後復於九十二年間因施用毒
    品案件，經本院以九十二年度毒聲字第二一０八號裁定令入
    戒治處所施以強制戒治，嗣因毒品危害防制條例修正，故由
    臺灣臺北地方法院檢察署於九十三年二月十六日以法律修正
    報結而停止執行強制戒治，並經本院以九十二年度訴字第二
    一０七號判處有期徒刑一年二月確定；又於九十三年間因施
    用毒品案件，經本院以九十三年度訴字第一三二０號、九十
    四年度易字第五八九號分別判處有期徒刑一年、七月確定。
    再於九十六年間因施用毒品案件，經本院以九十六年度訴字
    第一四五五號、臺灣士林地方法院以九十六年度訴字第一０
    三一號分別判處有期徒刑八月、八月暨本院以九十七年度訴
    字第一一五三號分別判處有期徒刑八月、八月確定，此有臺
    灣高等法院被告前案紀錄表附卷可憑。茲被告於強制戒治執
    行完畢釋放後五年內已再犯，經依法追訴處罰，縱其第三次
    以上即本案再度施用毒品之時間，在初犯經強制戒治執行完
    畢釋放五年以後，然已不合於「五年後再犯」之規定，自無
    適用毒品危害防制條例第二十條實施觀察、勒戒及強制戒治
    之餘地。綜上所述，本件事證明確，被告犯行洵堪認定，應
    予依法論科。
二、查海洛因係毒品危害防制條例第二條第二項第一款所列之第
    一級毒品。核被告所為，係犯毒品危害防制條例第十條第一
    項之施用第一級毒品罪。其持有第一級毒品之低度行為，應
    為施用第一級毒品之高度行為所吸收，不另論罪。再查被告
    前於九十二年間因施用毒品案件，經本院以九十二年度訴字
    第二一０七號判處有期徒刑一年二月確定；又於九十三年間
    因施用毒品案件，經本院以九十三年度訴字第一三二０號、
    九十四年度易字第五八九號分別判處有期徒刑一年、七月確
    定，並以九十四年度聲字第一九九九號裁定應執行有期徒刑
    一年六月確定。經入監接續執行前開有期徒刑一年二月、一
    年六月，於九十六年一月五日因縮短刑期假釋出監，付保護
    管束，於同年三月二十一日保護管束期滿，未經撤銷假釋，
    其未執行之刑，以已執行論。再於九十六年間因施用毒品案
    件，經本院以九十六年度訴字第一四五五號、臺灣士林地方
    法院以九十六年度訴字第一０三一號分別判處有期徒刑八月
    、八月暨經本院以九十七年度訴字第一一五三號分別判處有
    期徒刑八月、八月確定；前開四罪所處之刑，並經本院以九
    十七年度聲字第二二八八號裁定應執行有期徒刑二年三月確
    定，於九十九年一月十二日因縮短刑期假釋出監，付保護管
    束，於同年六月二十日保護管束期滿，未經撤銷假釋，其未
    執行之刑，以已執行論，此有卷附臺灣高等法院被告前案紀
    錄表可按，其於五年以內故意再犯有期徒刑以上之罪，為累
    犯，應依刑法第四十七條第一項規定，加重其刑。爰審酌被
    告有多項施用毒品前科，素行不良，正值壯年，不思正途，
    屢屢再犯，顯未因前所受觀察、勒戒、強制戒治及有期徒刑
    之執行而戒除毒癮，然施用毒品僅係戕害自身健康，對他人
    並不生重大危害，暨犯後坦承犯行，頗有悔意等一切情狀，
    量處如主文所示之刑。扣案之內含海洛因量微無法析離秤重
    之殘渣袋二只，係屬查獲之第一級毒品，應依毒品危害防制
    條例第十八條第一項前段沒收銷燬之；注射針筒一支，則屬
    被告所有、供其施用海洛因所用之物，業據其供明在卷，應
    依刑法第三十八條第一項第二款沒收之。
據上論斷，應依刑事訴訟法第二百七十三條之一第一項、第二百
九十九條第一項前段，毒品危害防制條例第十條第一項、第十八
條第一項前段，刑法第十一條前段、第四十七條第一項、第三十
八條第一項第二款，判決如主文。
本案經檢察官吳宇青到庭執行職務
中    華    民    國    99    年    12    月    17    日
                  刑事第六庭法  官  陳芃宇
以上正本證明與原本無異。
如不服本判決應於收受送達後10日內向本院提出上訴書狀，並應
敘述具體理由；其未敘述上訴理由者，應於上訴期間屆滿後20日
內向本院補提理由書（均須按他造當事人之人數附繕本）「切勿
逕送上級法院」。
                            書記官  徐鶯尹
中    華    民    國    99    年    12    月    20    日
附錄本案論罪科刑法條全文：
毒品危害防制條例第10條
施用第1級毒品者，處6月以上5年以下有期徒刑。
施用第2級毒品者，處3年以下有期徒刑。

司法院資訊處製作；財團法人民間司法改革基金會備份。
